【裁判字號】    99,勞訴,10
【裁判日期】    990902
【裁判案由】    給付退休金
【裁判全文】
臺灣嘉義地方法院民事判決              99年度勞訴字第10號
原      告  甲○○
訴訟代理人  李昶欣律師
被      告  嘉義縣政府
法定代理人  乙○○
訴訟代理人  劉榮治律師
上列當事人間請求給付退休金事件，經本院於民國99年8月19 日
言詞辯論終結，判決如下：
    主  文
被告應給付原告新台幣伍拾伍萬零捌佰拾元，及自民國九十九
年五月二十日起至清償日止，按週年利率百分之五計算之利息。
訴訟費用新台幣陸仟零陸拾元由被告負擔。
本判決於原告以新台幣壹拾捌萬元供擔保後，得假執行。但被告
以新台幣伍拾伍萬零捌佰拾元為原告預供擔保後，得免為假執
行。
    事 實 及 理 由
一、原告起訴主張：
（一）原告自民國(下同)79年11月21日起受僱於被告嘉義縣政府
      ，工作性質為收發文書，服務年資迄今共計19年2 月又10
      天，然被告於98年12月31日發函給原告，以勞動基準法第
      11條第1項第5款「業務緊縮」為由，終止勞動契約。惟原
      告服務年資已符合勞動基準法第53條第1 款規定，即「工
      作15年以上，年滿55歲」之自請退休條件，故原告於99年
      1月8日向被告提出退休申請書並請求給付退休金。詎料，
      被告竟以原告起先受僱係按日計酬之臨時人員，至97年始
      適用勞動基準法，96年12月31日前臨時人員無須訂定退休
      金發給辦法等語云云，拒不給付退休金。
（二）按勞動基準法第9條第1項及同法施行細則第6條第1款，所
      定義之臨時工作期間係在6 個月以內之期限。而原告之受
      僱方式雖系簽訂「臨時工作人員契約書」，名義上為臨時
      人員，未有退休金或資遣費制度，惟查原告任職被告處所
      迄今共計19年2個月又10天，且被告自80年2 月1日起即為
      原告辦理勞工保險，迄99年1 月31日退休後始辦理退保，
      此期間並未停止上班或年資中斷情形，顯逾勞動基準法第
      9條第1項及同法施行細則第6條第1款所定義之臨時工作期
      間係在6 個月以內之期限。因此依勞動基準法第9條第2項
      第2 款規定，定期契約屆滿後雖另訂新約，但前後契約間
      斷期間未超過30日者，視為不定期契約。本件兩造之僱傭
      契約，雖採一年一聘之定期性契約，惟被告均於系爭契約
      屆滿前即與原告繼續簽訂下年度之僱傭契約，探求被告之
      真意，應認為與原告間並非僅是臨時期之契約，被告以「
      臨時人員僱用契約」規避勞動基準法之意圖甚為明顯。是
      本勞動契約依法應屬不定期契約。
（三）何況依被告83年6 月28日內部簽文可知，原告是因有電腦
      操作之專長，才會以「臨時技工」之身分在被告處所任職
      ，且此期間從未間斷過勞雇關係，系爭一年一聘之契約只
      能證明是用臨時人員的名義僱用，但不能否認原告是以「
      臨時技工」身分受續僱，此觀之82年、88年被告內部公文
      簽呈，都是以公文續聘原告，故原告之「臨時技工」身分
      是一直存在。雖然後來原告已依採購法方式僱用，依該契
      約排除勞動基準法之適用，已違反強制規定而無效。
（四）原告生於40年11月17日，於被告處所服務年資共計19 年2
      月又10天，原告自符合勞動基準法第53條第1 款所規定之
      「工作15年以上，年滿55歲」之要件，故原告得自請退休
      。被告抗辯原告僅係臨時人員，無退休制度之適用，然而
      原告既已符合勞動基準法之退休要件，依行政院勞工委員
      會(81)台勞動三字第30496號函釋及最高法院92 年台上字
      第2152號判決：「勞工一旦符合法定退休要件，即已取得
      自請退休並請求給付退休金之權利，此為其既得權利，不
      因雇主終止勞動契約而喪失，否則僱主即得藉故解僱已符
      合退休條件之勞工，規避給付退休金之義務，殊非勞動基
      準法之立法本旨。上訴人辯稱：被上訴人雖符合自請退休
      條件，惟其於伊依法終止勞動契約後始為自請退休之意思
      表示，此自請退休終止契約意思表示不生效力，伊無給付
      退休金之義務云云，亦不足採」，依此判決意旨觀之，原
      告非不得再為自請退休。故被告雖依勞動基準法第11條規
      定終止兩造間僱傭契約，原告仍得主張自請退休，向被告
      請求給付退休金，至為灼然。
（五）綜上所述，原告自79年11月21日起至94年12月31日止，依
      據類推適用及直接適用勞動基準法第55條第1 項、第2項，
      請求退休金之工作年資計算標準計算，原告年資共15 年1
      個月又11天，合於30.5個基數之退休金，以原告平均月薪
      新台幣（下同）18,060元計算之，其退休金為550,830 元
      。爰依法提起本訴，並聲明：如主文所示。
二、被告方面則以：
（一）按勞動基準法適用之範圍，依同法第3 條定有明文，公務
      機構非依公務人員法制進用之臨時人員，並不在適用範圍
      ；參以行政院94年5 月20日院台勞字第0940085232號函：
      「公務機構非依公務人員法制進用之臨時人員，目前尚未
      適用勞動基準法，雇主並無依勞工退休條例為其提撥退休
      金之義務」、「公務機構非依公務人員法制進用之臨時人
      員，由用人機關參照勞工退休金條例第7條第2項自願提撥
      規定之精神，自95年1月1日起為其提繳退休金....」，揆
      其意旨係基於照顧目前無退休制度之臨時人員，至於各機
      關學校退休工友（技工、駕駛）、公營事業機關退休人員
      及領有退職酬勞金之鄉（鎮、市）長，已各自有其退休（
      職）制度之適用，故不適用行政院94年5 月20日院臺勞字
      第0940085232號函提繳勞工退休金之規定。又依行政院勞
      工委員會96年11月30日勞動1 字第0960130914號函主旨：
      「(一)公部門各業，包括公務機構、公立教育訓練服務業、
      公立社會福利機構、公立學術研究服務業及公立藝文業等
      五業。(二)非依公務人員法制進用之臨時人員，不包括依聘
      用人員聘用條例、行政院暨所屬行政機關約僱人員僱用辦
      法進用之人員，及業經本會公告指定適用勞動基準法之技
      工、駕駛人、工友、清潔隊員、國會助理」。查本件原告
      係依據與被告簽訂之「嘉義縣政府勞務採購僱用臨時工作
      人員契約」僱用按日計酬之臨時人員（非屬技工、駕駛、
      工友），為『非依公務人員法制進用之臨時人員』，依上
      開函釋可知原告於97年1月1日以前不適用勞動基準法。另
      有關被告83年以「臨時技工」身分續僱原告，應係出於筆
      誤，實質上原告的工作並無專長且具可替代性，並不符合
      技工之要件，而且原告後來是依採購法方式僱用，依採購
      勞務契約第6 條約定，雙方已合意不適用勞動基準法之規
      定，又臨時人員是97年1月1日勞委會才公告適用勞動基準
      法，所以在97年之前以契約排除勞動基準法之規定，並無
      違反強制規定。
（二）原告於97年1月1日以前既然不適用勞動基準法，即非屬勞
      動基準法上所指之勞工，無論其是否定期或不定期勞工，
      均無適用勞動基準法有關勞工退休金之規定，原告比附援
      引主張準用勞動基準法，依法無據。
（三）原告依行政院勞工委員會88年6月3日台88勞動1字第02258
      5 號函主張退休年資應合併計算云云，惟查行政院勞工委
      員會96年11月30日勞動1 字第0960130914號函：『適用該
      法前之工作年資，其退休金給與標準依其當時應適用之法
      令規定計算，當時無法令可資適用者，依各該事業單位自
      訂之規定或勞僱雙方之協商計算之，年資可併計為退休要
      件，但退休金則分段計給，不溯及既往』，原告退休年資
      縱可合併計算，亦僅是指是否達到退休之條件而已，退休
      金之給與，則應分段計給，不溯及既往，亦即97年1月1日
      以後依勞動基準法之規定計算退休金，97年1月1日以前依
      其當時應適用之法令規定計算，因被告對非依法進用之臨
      時人員，並無自訂有關退休金之法令規定可資計算，原告
      請求97年1月1日以前（即79年11月21日起至94年12月31日
      止）依勞動基準法之規定之給付退休金，依法無據。
（四）並答辯聲明：１、原告之訴及假執行之聲請均駁回。２、
      訴訟費用由原告負擔。３、如不利於被告之判決，願供擔
      保免為假執行。
三、兩造不爭執事項：
（一）原告自79年11月21日起受僱於被告，以每年一聘方式，任
      職至98年12月31日被告突以緊縮業務為由，預告於99 年1
      月31日起資遣原告；原告於收受上開資遣函文後，隨即於
      99年1月8日向被告預告於99年2月1日起自請退休，並請求
      被告給付退休金。
（二）原告自79年11月21日起，迄99年1 月31日兩造勞動契約終
      止（兩造均主張終止勞動契約時間為99年1 月31日），在
      被告處共任職19年2個月又10天。
（三）原告於99年1月31日兩造終止勞動契約時起，往前回溯6個
      月之每月平均薪資為18,060元。
（四）83年6月27日被告曾以公文表示依「臨時技工」之身分續
      僱原告至84年6月30日止。
四、得心證之理由：
    本件兩造之爭執點在於：(一)原告所從事之工作是否為臨時
    性工作？(二)兩造間勞動契約關係，有無勞動基準法之適用
    ？原告是否符合勞動基準法之退休要件，得否依勞動基準法
    之規定，請求被告給付退休金？(三)若符合勞動基準法的退
    休要件，原告得請求被告給付之退休金為何？茲分述如下：
（一）原告所從事之工作是否為臨時性工作？
  １、按「勞動契約，分為定期契約及不定期契約。臨時性、短
      期性、季節性及特定性工作得為定期契約；有繼續性工作
      應為不定期契約」、「臨時性工作：係指無法預測之非繼
      續性工作，其工作期間在6個月以內者」，勞動基準法第9
      條第1 項、勞動基準法施行細則第6條第1款分別定有明文
      。
  ２、本件原告主張自79年11月21日起受僱於被告，工作性質為
      整理都市計畫資料及收發文書等項目，迄至99年1 月31日
      止兩造終止勞動契約等情，為被告所不爭執，且有被告資
      遣原告函文及原告退休申請書等影本各1 份在卷可稽，堪
      認屬實。從而，依原告任職之時間長達將近20年以觀，顯
      逾勞動基準法第9條第1項及同法施行細則第6條第1款所定
      義之臨時性工作6 個月以內之期間，而屬不定期限之繼續
      性工作甚明。
  ３、至於被告雖抗辯稱：兩造簽訂之「嘉義縣政府勞務採購僱
      用臨時工作人員契約」，被告於屬按日計酬之臨時人員，
      採每年一聘之方式僱用，應屬臨時性工作云云。惟按定期
      契約屆滿後，雖經另訂新約，倘其前後勞動契約之工作期
      間超過90日，前後契約間斷期間未超過30日者，視為不定
      期契約，勞動基準法第9條第2項第2 款定有明文，本件兩
      造之勞動契約雖採每年一聘方式為之，然自79年11月21日
      起迄99年1 月31日止兩造間勞僱關係皆未中斷，每年均於
      契約屆滿前另訂新約，則依上揭規定，自應視為不定期契
      約，而非臨時性之定期契約。況依行政院勞工委員會89年
      3月11日（89）台勞資二字第0011362號函釋：「現行勞動
      基準法之規範及勞動市場之僱傭型態以繼續性工作為一般
      常態，非繼續性工作為例外，又勞動基準法中針對從事繼
      續性工作之勞工與非繼續性工作之勞工之保護有所差別，
      是以，行政機關歷來對於從事非繼續性工作之定期契約工
      採取嚴格性之解釋，以避免雇主對受僱人力之濫用」等意
      旨，對於非繼續性工作之定期契約須採取嚴格性之解釋，
      非可任意解釋為臨時性之定期契約，從而本件原告在被告
      處工作已將近20年之久，自屬不定期限之繼續性工作，而
      非僅係臨時性工作，是本件勞動契約依法應屬不定期契約
      自明。
（二）兩造間勞動契約關係，有無勞動基準法之適用？原告是否
      符合勞動基準法之退休要件，得否依勞動基準法之規定，
      請求被告給付退休金？
  １、按勞動基準法適用於一切勞雇關係；但因經營型態、管理
      制度及工作特性等因素適用勞動基準法確有窒礙難行者，
      並經中央主管機關指定公告之行業或工作者，不適用之，
      勞動基準法第3條第3項有所明文。準此，本件原告在被告
      處工作期間，有無勞動基準法之適用，即應視其是否從事
      中央主管機關指定公告之行業或工作自明。
  ２、勞動基準法之主管機關行政院勞工委員會曾於86年9月1日
      以86台勞動1字第037287 號函公告：「社會福利務業、醫
      療保健服務業（醫師除外）之工作者、公務機構技工、駕
      駛人、工友、公務機構清潔隊員，自87年7月1日適用勞動
      基準法」等內容；嗣又於87年1月5日以86台勞動一字第56
      414 號補充函釋謂：「查本會已於去年9月1日公告指定公
      務機構技工、駕駛人、工友及清潔隊員自87年7月1日起適
      用勞動基準法。故凡於公務機構擔任技工、駕駛人、工友
      及清潔隊員，均應依該法規定辦理。至於按日計酬臨時僱
      用人員，如其所從事之工作與上開人員工作相同，即屬上
      開該等人員之範圍，應適用勞動基準法」等語，由上開2
      份函文可知，凡於公務機構擔任「技工、駕駛人、工友及
      清潔隊員」等4 類人員，無論其是否為按日計酬之臨時僱
      用人員，均應自87年7月1日起適用勞動基準法甚明。經查
      ，原告自79年11月21日起受僱被告工作後，旋於82年7 月
      經被告以「臨時技工」身分僱用，並以此身分（臨時技工
      ）至少續僱至84年6月30日止，此有被告83年6月27日公務
      簽文影本1 份在卷可參，且為被告所不否認，堪予認定；
      準此，本件雖因兩造僱傭資料及被告內部公文不齊全，無
      法得知被告以「臨時技工」身分僱用原告之確切時間，惟
      原告已提出被告之公務簽文影本，證明至少從82年7 月起
      至84年6 月30日止期間，被告確實係以「臨時技工」身分
      僱用原告，復衡之原告自79年11月21日起，迄99年1 月31
      日止受僱被告工作將近20年，其工作性質並無何重大變動
      ，且被告亦未舉證證明曾經免除原告「臨時技工」之身分
      ，從而原告主張於主管機關公告「公務機構擔任『技工』
      人員從87年7月1日開始適用勞動基準法」時起，其身分既
      為「臨時技工」，亦應有勞動基準法之適用等語，應非子
      虛，堪值採信
  ３、被告雖抗辯稱：技工係指具備工作所需之技術專長，經考
      驗合格，而能勝任實際工作之工友，原告並不具備專長，
      工作性質具有可替代性，尚不得認為是技工等語，並舉嘉
      義縣政府99年8 月17日府行庶字第0990114344號函文為證
      ，惟查，初不論原告之工作性質是否具有可替代性，惟被
      告於82年7 月間起即以「臨時技工」身分僱用原告，此為
      兩造所不爭之事實，並有被告公務簽文影本為證，從而被
      告事後再以原告不具備專長、工作性質具有可替代性等理
      由，否認原告為其聘用之「臨時技工」云云，均與本院前
      揭認定不符，已難採信。退步言之，縱使認為原告所從事
      「整理都市計劃資料及登記桌收發文」等工作，不具備技
      術專長，不符合「技工」之工作性質，惟其至少屬於被告
      在上開99年8 月17日函文中所述：受僱於政府機關、學校
      ，從事電工、木工、油所、信差、花所、廚司、雜役等提
      供事務性、勞務性服務之人員等『工友』之工作範疇，則
      原告所從事「整理都市計劃資料及登記桌收發文」等工作
      ，既與「工友」之工作性質相同，無論其是否屬於臨時僱
      用人員，依上揭行政院勞工委員會87年1月5日之86台勞動
      一字第56414 號函釋：「…至於按日計酬臨時僱用人員，
      如其所從事之工作與上開人員工作相同（即技工、駕駛人
      、工友及清潔隊員工作），即屬上開該等人員之範圍，應
      適用勞動基準法」等內容，無論被告是否以每年一聘方式
      僱用原告，均應自87年7月1日起適用勞動基準法甚明。準
      此，被告抗辯原告依行政院勞工委員會96年11月30日勞動
      1 字第0960130914號公告，自97年1月1日起始有適用勞動
      基準法云云，容有錯誤，洵無可採。至於被告另抗辯自93
      年間起，兩造間每年一聘之「嘉義縣政府勞務採購僱用臨
      時工作人員契約書」，在契約第6 條已排除勞動基準法之
      適用云云，惟因本院已認定兩造間勞動契約屬於不定期之
      繼續性工作，應有勞動基準法之適用，已見前述，則被告
      以「勞務採購」或「合意排除適用」等迂迴作法，規避勞
      動基準法之適用，自屬違反強制規定而無效，併此敘明。
  ４、末按「勞工工作15年以上年滿55歲，得自請退休」，勞動
      基準法第53條第1 款定有明文。再者，「事業單位依勞動
      基準法第11條之規定預告勞工終止勞動契約，其中已符退
      休者規定者，應依下列方式處理：1.凡合於勞動基準法第
      53條自請退休者要件之勞工有權隨時自請退休」，亦有內
      政部74年5 月28日台內勞字第298989號函釋意旨可稽。準
      此，事業單位縱使依法得預告勞工終止勞動契約，惟倘勞
      工既已符合退休要件，雇主即應依法為勞工辦理退休，不
      得以資遣等方式終止勞動契約規避退休金之給付。經查，
      原告自79年11月21日受僱於被告工作起，迄至99年1 月31
      日兩造終止勞動契約止，已任職19年2 月又10日，又原告
      係40年11月17日出生，此有戶籍謄本附卷可稽，是於99年
      1 月31日兩造終止勞動契約時，業已年滿58歲，原告自得
      依法自請退休，從而原告於99年1月8日發函預告被告將於
      99年2月1日起自請退休，於法並無不合，是被告自應依勞
      動基準法之規定，給付退休金給原告；至於被告於98年12
      月31日預告以資遣方式令原告去職，則非適法，自不待言
      。
（三）原告得請求被告給付之退休金為若干？
  １、工作年資：
      按「勞工工作年資以服務同一事業單位為限，並自受僱當
      日起算。適用本法前已在同一事業單位工作之年資合併計
      算」，勞動基準法施行細則第5 條定有明文。查原告自79
      年11月21日受僱起於被告，其年資當應自79年11月21日起
      算，迄至99年1 月31日兩造終止勞動契約止，應已工作19
      年2月又10日（包括自74年9月10日起至87年6 月30日止之
      年資部分及87年7月1 日起至99年1月31日止之服務年資部
      分）。
  ２、退休金給予標準：
     (1)查兩造間之勞動契約關係，既有勞動基準法之適用，又
        原告於99年1 月8日向被告預告將自99年2月1日起退休，
        亦符合法律規定，本於前開說明，原告自得依法請求被
        告給付退休金。按「勞工工作年資自受僱之日起算，適
        用本法前之工作年資，其資遣費及退休金給與標準，依
        其當時應適用之法令規定計算；當時無法令可資適用者
        ，依各該事業單位自訂之規定或勞雇雙方之協商計算之
        。適用本法後之工作年資，其資遣費及退休金給與標準
        ，依第17條及第55條規定計算」，勞動基準法第84條之
        2定有明文；查本件原告係自87年7月1 日起適用勞動基
        準法，已如前述，則原告自87年7月1日起至94年12月31
        日止之服務年資（因原告自95年1月1日起選擇適用勞工
        退休金條例之退休制度，故本件退休年資僅計算至94年
        12月31日）應依勞動基準法第55條計算其退休金，蓋無
        疑義。
     (2)至本件勞雇雙方就79年11月21日起至87年6 月30日止之
        年資部分，當時並無法令可資適用，而本件被告又否認
        原告之退休金請求權，足認雙方並無協商之計算方式甚
        明。再者，由當事人自行協商契約內容，決定彼此間之
        權利義務關係，在通常情形下，於經濟、財富、資源各
        方面均處於優勢地位之雇主即得運用其強大之談判力量
        ，使必須依賴雇主提供工作機會以換取工資維持生計之
        弱勢勞工，難有對等協商之空間，是優勢雇主及弱勢勞
        工雙方不對等之磋商實力，必然形成利益失衡之情形。
        另觀諸本件被告片面以資遣方式終止勞動契約而規避退
        休金之給付，顯難認兩造有成立協商之可能，是以，本
        院審酌勞動基準法之立法精神，係為規定勞動條件最低
        標準，且為保障勞工權益，加強勞雇關係而制定，又雇
        主與勞工所訂勞動條件，不得低於該法所定之最低標準
        等情（見勞動基準法第1 條），認為本件原告於適用勞
        動基準法前之工作年資，其退休金之給與標準，應類推
        適用現行勞動基準法之規定，以兼顧勞工與雇主權益之
        保護，否則倘雇主不願與勞工協商，則一律認為勞工不
        得請求退休金，對勞工而言顯失公平，亦有違保障勞工
        權益之基本精神。
     (3)次按從勞動基準法第84條之2 規定文義解釋觀之，顯係
        就適用該法前之年資，應以何種標準計算資遣費及退休
        金而為規範，如無規定，即屬法律漏洞，而有補充之必
        要。查本件勞雇雙方就74年9月10日起至87年6月30日止
        之年資部分，當時並無法令可資適用，而被告對此亦無
        自訂之規定，雙方更無協商之計算方式，就此部分年資
        如何計算退休金，誠屬法律漏洞，而有依前開說明意旨
        類推適用現行勞動基準法規定以為補充之必要。從而被
        告辯稱：依主管機關於96年11月30日之函釋，適用勞動
        基準法前之工作年資，雖可併計為退休要件，但退休金
        則分段計給，不溯及既往，故本件原告不得請求適用勞
        動基準法前之退休金云云，乃屬一己之見，尚乏依據，
        不足採取。
     (4)基上，原告之工作年資，應自其受僱被告之日即自79年
        11月21日起算，迄至94年12月31日止（原告從95年1月1
        日起選擇適用勞工退休金條例之退休制度），原告應有
        15 年1月又10日之工作年資，依據類推適用及直接適用
        勞動基準法第55條之計算標準，原告請求給付退休金之
        工作年資，在15年部分每年應有2個基數，未滿半年之1
        月又10日部分應以半年計，並核給0.5 個基數，則依計
        算標準原告得請領之退休金基數為30.5個基數（計算式
        ：15×2+ 0.5＝30.5）。據此，原告於受僱後持續在被
        告處工作，且符合勞動基準法規定之退休要件，而原告
        退休前6個月平均工資為18,060 元，此為兩造所不爭執
        ，亦有被告所製作之資遣費請領名冊1 份在卷可參，依
        此計算，被告應給付原告之退休金為550,830 元（計算
        式：18,060（平均工資）×30.5（基數）＝550,830）
        。
（四）末按給付無確定期限者，債務人於債權人得請求給付時，
      經其催告而未為給付，自受催告時起，負遲延責任。其經
      債權人起訴而送達訴狀，或依督促程序送達支付命令，或
      為其他相類之行為者，與催告有同一之效力；民法第 229
      條第2 項定有明文；又遲延之債務，以支付金錢為標的者
      ，債權人得請求依法定利率計算之遲延利息。但約定利率
      較高者，仍從其約定利率；而應付利息之債務，其利率未
      經約定，亦無法律可據者，週年利率為百分之五；亦為民
      法第233 條第1項及第203條所明定。查本件原告請求被告
      給付之金額，並未定有給付之期限，且未約定利率，則原
      告請求自民事起訴狀繕本送達被告之翌日起即99年5 月20
      日，按週年利率百分之5 計算之利息，並未逾上開規定之
      範圍，自無不合。
五、綜上所述，本件原告主張其自79年11月21日起受僱於被告工
    作，嗣原告於99年2月1日自請退休，並請求被告給付退休金
    等情為可採，被告所辯各節，均非可取。從而，原告依勞動
    基準法第55條第1項第1款及第2 項規定，訴請被告給付退休
    金共550,830元，及自起訴狀繕本送達被告之翌日即99年5月
    20日起至清償日止，按週年利率百分之5 計算之利息，為有
    理由，應予准許。
六、本件訴訟費用為裁判費6,060元，確定如主文第2項所示。
七、本件兩造分別陳明願供擔保，聲請宣告假執行及免為假執行
    ，核無不合，爰各酌定相當擔保金額准許之。
八、本件為判決之基礎已臻明確，兩造其餘之陳述及所提其他證
    據，經本院斟酌後，認為均於判決之結果無影響，亦與本案
    之爭點無涉，自無庸逐一論述，併此敘明。
九、結論：原告之訴為有理由，依民事訴訟法第78條、第87條第
    1項、第390條第2項、第392條第2項、第3項，判決如主文。
中    華    民    國    99    年    9     月    2    日
                  民一庭法  官  周俞宏
以上正本係照原本作成
如對本判決上訴須於判決送達後20日內向本院提出上訴狀
如委任律師提起上訴者，應一併繳納上訴審裁判費。
中    華    民    國    99    年    9     月    2    日
                            書記官  劉怡欣

司法院資訊處製作；財團法人民間司法改革基金會備份。
